臺灣高等法院臺中分院刑事裁定
111年度抗字第378號
抗  告  人  
即受刑人    曾建勲
上列抗告人因聲請定應執行刑案件，不服臺灣南投地方法院中華
民國111年3月23日裁定（111年度聲字第121號）提起抗告，本院
裁定如下：
    主  文
抗告駁回。
    理  由
一、本件抗告意旨略以：抗告人即受刑人曾建勲（下稱抗告人）
    自犯罪後深知悔悟，亦配合調查，惟尚有3件相類案件尚未
    判決確定，於原審法院函詢抗告人表示意見時，抗告人即以
    書面陳請原審法院暫緩定應執行刑，以維權利，惟原審法院
    仍先行定應執行刑。懇請審酌上情暫緩定刑，待全部相關案
    件定案後，抗告人將依刑事訴訟法第477條第1項、刑法第50
    條第1項前段、第53條、第51條第5款聲請定應執行刑等語。
二、按法律上屬於自由裁量之事項，並非概無法律性之拘束。自
    由裁量係於法律一定之外部性界限內（以定執行刑言，即不
    得違反刑法第51條之規定）使法官具體選擇以為適當之處理
    ；因此在裁量時，必須符合所適用之法規之目的。更進一步
    言，須受法律秩序之理念所指導，此亦即所謂之自由裁量之
    內部性界限。關於定應執行之刑，既屬自由裁量之範圍，其
    應受此項內部性界限之拘束，要屬當然（最高法院80年台非
    字第473號判例要旨參照）。次按數罪併罰，有二裁判以上
    者，依刑法第51條規定，定其應執行刑；數罪併罰，分別宣
    告其罪之刑，依下列各款定其應執行者：宣告多數有期徒刑
    者，於各刑中之最長期以上，各刑合併之刑期以下，定其刑
    期。但不得逾30年。刑法第53條、第51條第5款分別定有明
    文。另按數罪併罰之定應執行之刑，係出於刑罰經濟與責罰
    相當之考量，並非予以犯罪行為人或受刑人不當之利益，為
    一種特別的量刑過程，相較於刑法第57條所定科刑時應審酌
    之事項係對一般犯罪行為之裁量，定應執行刑之宣告，乃對
    犯罪行為人本身及所犯各罪之總檢視，除應考量行為人所犯
    數罪反應出之人格特性，並應權衡審酌行為人之責任與整體
    刑法目的及相關刑事政策，在量刑權之法律拘束性原則下，
    依刑法第51條之規定，資為量刑自由裁量權之外部界限，並
    應受法秩序理念規範之比例原則、平等原則、責罰相當原則
    、重複評價禁止原則等自由裁量權之內部抽象價值要求界限
    之支配，使以輕重得宜，罰當其責，俾符合法律授與裁量權
    之目的，以區別數罪併罰與單純數罪之不同，兼顧刑罰衡平
    原則。個案之裁量判斷，除非有全然喪失權衡意義或其裁量
    行使顯然有違比例、平等諸原則之裁量權濫用之情形，即不
    得任意指其為違法或不當（最高法院100年度台上字第2878
    號刑事判決參照）。
三、經查：
（一）按抗告期間，除有特別規定外，為5日，自送達裁定後起
      算；而期間之計算，依民法之規定；刑事訴訟法第406條
      前段、第65條分別定有明文。又在監獄或看守所之被告，
      於上訴期間內向監所長官提出上訴書狀者，視為上訴期間
      內之上訴，為刑事訴訟法第351條第1 項所明定；此項規
      定，依同法第419 條規定，為抗告程序所準用。是監所與
      法院間無在途期間可言，被告在監獄或看守所，如向該監
      所長官提出抗告書狀，因無在途期間，故必在抗告期間內
      提出者，始可視為抗告期間內之抗告（最高法院107年度
      台抗字第868號刑事裁定參照）。而民法第122條規定於一
      定期日或期間內，應為意思表示者，其期日或期間之末日
      ，為星期日、紀念日或其他休息日時，以其休息日之次日
      代之。則期間內之星期日、紀念日或其他休息日，仍計算
      為期間，不予扣除，僅期間之末日為星期日、紀念日或其
      他休息日者，始以其次日代之（最高法院104年度台上字
      第1305號刑事判決參照）。經查：本件抗告人現於法務部
      矯正署彰化監獄執行中，其於民國111年3月31日收受原裁
      定正本，有原審法院送達證書在卷可稽（詳參原審卷第35
      頁），故本件之抗告期間應於原裁定合法送達之翌日即11
      1年4月1日起計算5日，期間末日本應為111年4月5日，但
      因該日為清明節，屬國定假日（休息日），當以其次日即
      111年4月6日為抗告期間之末日。抗告人於111年4月6日向
      監所長官提出本件刑事抗告狀，有蓋用於該份狀紙首頁之
      法務部矯正署彰化監獄收受收容人訴、書狀核轉章可憑（
      詳參本院卷第7頁），雖無在途期間可供扣除，然抗告人
      既係於法定期間內向監所長官遞交抗告狀，即無遲誤抗告
      期間之可言，縱使其後轉送至原審法院已屆同年月7日，
      亦無礙於本件抗告合法性之認定，先予敘明。
（二）本件抗告人犯如原裁定附表所示之罪，分別經原裁定附表
      所示之法院判處如原裁定附表所示之刑，且均分別確定在
      案。又原審法院為犯罪事實最後判決之法院，依刑事訴訟
      法第477條之規定，就本件聲請定應執行刑案件確有管轄
      權，是原審法院經審核卷證結果，認檢察官之聲請為正當
      ，定其應執行刑為有期徒刑3年2月，經核係在各宣告刑中
      刑期最長（有期徒刑1年3月）以上，各刑合併之刑期（有
      期徒刑22年2月）以下之範圍內，即合於法律規定之外部
      性界限。從形式上觀察，要屬事實審法院職權之合法行使
      ，本院經核尚無違誤，且原裁定酌定之刑尚稱妥適，無明
      顯過重而違背比例原則或公平正義之情形，亦難謂有何輕
      重失當之處。況抗告人所犯如原裁定附表編號1至4所示各
      罪宣告總刑度為有期徒刑22年2月，所犯各罪中，已有部
      分罪刑先經法院分別定應執行刑，並已就原宣告總刑度予
      以寬減；至原審法院就本案定其應執行刑時，更將抗告人
      原先已獲減免後之總刑度即有期徒刑4年4月（即原裁定附
      表編號1至2、3至4已分別定應執行刑有期徒刑2年6月、1
      年10月之加總），再予寬減有期徒刑1年2月，最終定執行
      刑為有期徒刑3年2月，並非未予任何折讓，尚屬寬厚，核
      無濫用裁量權限之情形。本院審酌原裁定就自由裁量之行
      使，復符合比例原則、公平正義原則、法律秩序理念及法
      律規範目的，尚無瑕疵可指，自應尊重原審法院裁量權限
      之行使，不得任意指其為違法不當。
（三）又按刑事訴訟法第477條第1項規定，依法定其應執行刑之
      案件，須由該案犯罪事實最後判決之各級法院所對應之檢
      察（分）署檢察官向該法院聲請裁定，故受聲請法院之審
      查及裁定範圍，自應以檢察官所聲請者為限。至檢察官所
      未聲請定其應執行刑之案件，法院基於不告不理原則，自
      無從逕行擴張檢察官聲請範圍而一併加以審查（最高法院
      109年度台抗字第1870號刑事裁定參照）。是以抗告人所
      稱其他尚未確定而不及併同定刑之案件，既不在本件檢察
      官向原審法院聲請定應執行刑之範圍內，參諸前揭說明，
      即非原裁定所得列入審查。至於抗告人所犯餘罪日後倘經
      判決有罪確定，於符合刑法第50條規定之情形下，該案犯
      罪事實最後判決法院之檢察官可依刑事訴訟法第477條第1
      項之規定，另向法院聲請定應執行刑，難認對抗告人之恤
      刑利益有何具體影響，尚不得執此指摘原裁定違法不當。
      抗告意旨所稱因仍有其他案件尚未確定，原審法院應暫緩
      定應執行刑等語，非無誤會，並不足取。
（四）綜上所述，原裁定並無違誤或不當之處，抗告意旨徒憑己
      意，請求暫緩定其應執行刑，核無理由，應予駁回。
四、據上論結，應依刑事訴訟法第412條，裁定如主文。　　　
中　　華　　民　　國　　111 　年　　5 　　月　　11　　日
          刑事第十二庭     審判長法　官  張  國  忠     
　　　　　      　　　　 　　    法　官  陳      葳 
　　　　　　　　      　 　　　  法　官  高  文  崇  
以上正本證明與原本無異。
如不服本裁定，應於收受送達後五日內向本院提出再抗告書狀（
須附繕本）。因疫情而遲誤不變期間，得向法院聲請回復原狀。
　　　　　　　　　　　   　　　  書記官  施  耀  婷 

中　　華　　民　　國　　111 　年　　5 　　月　　11　　日